臺灣桃園地方法院民事裁定
111年度勞專調字第65號
聲  請  人  財團法人桃園市博理基金會

法定代理人  林百里  
代  理  人  張  蕙律師  
            林政憲律師
相  對  人  陳彥融  
代  理  人  鄭世脩律師
上列當事人間請求給付資遣費等事件，聲請人聲請移轉管轄，本
院裁定如下：
    主  文
本件移送臺灣臺北地方法院。
　　理  由
一、按勞動事件以勞工為原告者，由被告住所、居所、主營業所
    、主事務所所在地或原告之勞務提供地法院管轄。次按勞動
    事件之第一審管轄合意，如當事人之一造為勞工，按其情形
    顯失公平者，勞工得逕向其他有管轄權之法院起訴。有關勞
    動事件之處理，依本法之規定；本法未規定者，適用民事訴
    訟法及強制執行法之規定。勞動調解事件，除別有規定外，
    由管轄勞動事件之法院管轄。勞動事件法第6條第1項前段、
    第7條第1項前段、第15條、第17條第1項分別定有明文。次
    按當事人得以合意定第一審管轄法院。但以關於由一定法律
    關係而生之訴訟為限。前項合意，應以文書證之。被告不抗
    辯法院無管轄權，而為本案之言詞辯論者，以其法院為有管
    轄權之法院。訴訟之全部或一部，法院認為無管轄權者，依
    原告聲請或依職權以裁定移送於其管轄法院。民事訴訟法第
    24條、第25條、第28條亦分別有明文規定。再按勞工起訴或
    聲請勞動調解之事件，經雇主為合意管轄之抗辯，且法院認
    當事人間關於管轄之合意，按其情形未顯失公平者，得以裁
    定移送於當事人以合意所定第一審管轄法院。但雇主不抗辯
    法院無管轄權而為本案之言詞辯論者，不在此限。勞動事件
    審理細則第7條第2項著有明文。
二、聲請意旨略以：相對人之勞務提供地在臺北市，且依兩造簽
    訂之僱傭合約（下稱系爭契約）第13條合意管轄約定，本件
    應以臺灣臺北地方法院（下稱臺北地院）為第一審管轄法院
    ，本院並無管轄權，爰聲請將本件裁定移送臺北地院等語。
三、相對人陳述意見略以：相對人當時係在臺北市提供勞務，聲
    請人主事務所設於臺北市大安區，屬臺北地院管轄，相對人
    認系爭契約係遞延性僱傭契約，就任期間未中斷，只是外觀
    用定期僱傭契約，相對人僅承認系爭契約中管轄條款之約定
    ，對於移轉管轄臺北地院沒有意見等語。
四、查，兩造於系爭契約第13條已明文約定略以：「凡因本合約
    而生之爭議……雙方同意以臺灣臺北地方法院為第一審管轄法
    院……」，此有系爭契約附卷可稽（見本院卷第76頁）。準此
    ，本件既非專屬管轄之事件，且兩造又以上開約定合意定第
    一審管轄法院，揆諸前揭規定及說明，上開合意管轄之約定
    ，自得排斥其他審判籍而優先適用。再者，相對人住所地在
    桃園市中壢區，並於締約當時在臺北市士林區提供勞務，另
    曾於臺北市與聲請人進行勞資爭議調解，為相對人陳述明確
    （見本院卷第39頁反面、第40頁），可知前開約定並無致相
    對人難以主張其勞動權益而有顯失公平之情事，是本案自應
    由臺灣臺北地方法院管轄。另相對人陳稱對於移轉管轄至臺
    灣臺北地方法院沒有意見（見本院卷第39頁反面）。綜上，
    兩造應受該合意管轄約定之拘束，並排斥其他審判籍而優先
    適用，即應由合意管轄法院即臺灣臺北地院管轄。
五、爰裁定如主文。
中　　華　　民　　國　　111 　年　　5 　　月　　5 　　日
                  勞動法庭    法  官   謝志偉
正本係照原本作成。
如不服本裁定應於送達後10日內向本院提出抗告狀，並應繳納抗
告費新臺幣1,000 元。
                               書記官  邱淑利
中　　華　　民　　國　　111 　年　　5 　　月　　6 　　日